臺灣高等法院刑事判決　　　　　　　　　　　　　　九十一年度上易字第三九三號
　　上　訴　人　臺灣桃園地方法院檢察署檢察官
　　被　　　告　戊○○
　　選任辯護人　康勝男
右上訴人因被告過失傷害案件，不服臺灣桃園地方法院九十年度易字第一九二一號中
華民國九十年十月三十一日第一審判決（起訴案號：臺灣桃園地方法院檢察署九十年
度偵字第一０九八九號）提起上訴，本院判決如左：
    主  文
上訴駁回。
    理  由
一、本案經本院審理結果，認第一審判決對被告戊○○為無罪之諭知，核無不當，應
    予維持，並引用附件第一審判決書記載之證據及理由。
二、檢察官循告訴人丙○○之請求上訴，略以：(一)原審判決採信證人丁○○及被告戊○○之僱佣人即證人江振逸、甲○○、乙○○之證詞，然該等證人與被告均有相
    當之利害關係，顯易迴護被告。(二)被告於原審供稱被告於八十九年七月十九日油
    漆施工完畢後，曾告知告訴人床頭櫃上所擺置璧櫃（以下簡稱璧櫃）不穩要多留
    意；證人甲○○雖亦證稱：伊有聽到被告向屋主提醒等語，然稱係在同年月二十
    六日被告施工收尾後聽聞，兩者說法已然矛盾。(三)本件油漆粉刷工程，於八十九
    年七月十九日施工完畢後，告訴人發現床頭櫃後方之牆壁粉刷不確實，乃聯絡被
    告獨自於同年月二十六日再度前往補刷。被告於補漆時，勢必將床頭櫃與其上之
    璧櫃拉離牆面始能施工，且因施作完畢後被告未予回復原狀，導致璧櫃不穩致被
    害人吳佳娟被壓受傷，被告所稱：當日僅係收尾粉刷門縫牆角，且另有二位工人
    前往施工，均與事實不符。(四)兒童房內之床頭櫃及其上之璧櫃係告訴人於八十九
    年一月間購入，並使用至同年七月中旬被告前來修繕時均未發生意外，足見其安
    全性無虞。被告前來施作油漆而搬動上開物品，已使原本安全之環境成為危險之
    狀態，被告自有義務將其回復原狀，縱如被告所述於八十九年七月十九日已將璧
    櫃回復至距牆五公分處，然其既於同年月二十六日再度回到現場，自應將璧櫃回
    復原狀，被告未予回復，顯有過失。原審判決尚有未當，應予撤銷等語。
三、按證據之證明力，由法院自由判斷，為刑事訴訟法第一百五十五條第一項所明定
    。而證人之證言是否可採，本屬證據證明力之問題，法院有自由判斷之權，苟與
    經驗法則及證據法則無違，縱與被告有密切之關係，其證言仍非不可採取。次按
    被告、證人之陳述有部分前後不一致，或相互間有所歧異時，究竟何者為可採，
    何者為不足採，法院原得本其自由心證予以斟酌取捨，非謂一有不符或歧異，即
    應認其全部供述均為不可採信（最高法院七十四年台上字第一五九九號判例參照
    ）。告訴人雖稱：證人丁○○於八十九年十月二十八日之前即已知悉被害人遭櫃
    子壓傷，竟謊稱被告未向其提起本件意外，可知丁○○隱瞞事實為被告脫罪之心
    態云云。然證人丁○○何時知悉被害人遭櫃子壓傷，與被告是否應負過失傷害刑
    責，實無直接關連。又證人甲○○雖證稱：有聽到被告提醒屋主床頭櫃上之璧櫃
    不穩，要多留意等語，然原審並未引用為論據，亦即原審判決所為認定自與證人
    甲○○此部分證言無涉；況證人甲○○其餘證述與被告及其他證人之證詞並無違
    背之處；又甲○○於九十年九月二十八日於原審作證時距事故發生時已逾一年，
    記憶難期全無脫漏、模糊，縱於細微節目有所參差，仍不失為合法之證言。此外
    ，上訴意旨並未具體指摘原審採取證人丁○○、江振逸、甲○○、乙○○之證詞
  ，有何違反證據法則之情形，其徒以證人與被害人有利害關係及證人甲○○與被
    告就被告何時提醒告訴人留意櫥櫃安全之時間有所出入，指摘彼等所為證言均不
    足採信，揆諸上開判例意旨與說明，自不可採。
四、次查，被告於八十九年七月二十六日與證人江振逸前往告訴人住處進行油漆粉刷
    工程收尾之工作，當日並未再搬動該翻落櫥櫃之事實，已經證人江振逸、甲○○
    、乙○○之證述可佐，並有被告工作週曆一紙附於可據（見臺灣桃園地方法院檢
    察署九十年度偵字第一０九八九號偵查卷第十七頁），上訴意旨指被告係於八十
    九年七月二十六日獨自前往本件房間補漆床頭櫃後方之牆壁云云，是否可信，已
    非無疑。告訴人雖另指：被告移動璧櫃油漆後，將該璧櫃斜放於床頭櫃上，故被
    害人一開房門碰撞璧櫃後，璧櫃即傾斜落下，壓傷被害人云云。然該倒下之櫥櫃
    若放置定位，距離門框內側尚有５９．５公分，至門框外側則為６２公分，業經
    本院至現場勘驗無誤，並有本院九十一年三月十三日勘驗筆錄、現場照片六張在
    卷可稽，參諸證人丁○○、陳篤強於被告完工後至事發前，均曾至該房間察看乙
    節，為該二人所證實，且該段期間告訴人夫婦必亦不免進入該房間，若被告確將
    該璧櫃斜放，則上開人等於事故發生前出入房間，該櫥櫃於九十年八月二十三日
    前即會翻落。況證人陳篤強明確證稱：「我印象中床頭櫃之位置與牆面是平行的
    。」（見本院九十一年三月十三日勘驗筆錄）等語，果如此，疊放於床頭櫃正上
    方之璧櫃，應不致於有人開門時因與門板碰撞而掉落。縱璧櫃係斜放於床頭櫃上
    方，然璧櫃厚度僅三十公分（見告訴人所提之圖面），在床頭櫃距門框尚有約六
    十公司距離之情形，實難想像床頭櫃上方之璧櫃會於有人開門時與門板碰撞而掉
    落。告訴人指陳上情是否可信，不可採信，不足據為不利被告之認定。
五、關於被告是否於九十年七月十九日提醒告訴人需將櫃子鎖穩固定以免發生危險乙
    節，業經證人江振逸於原審證實；證人丁○○亦證稱：「因為他那個櫃子是活動
    的，容易發生危險，在施工的時候，我有特別告訴他櫃子有點頭重腳輕，如果碰
    到容易倒下，告訴人當時有拿床頭櫃附設的橡皮圈及螺絲給我看，他說等房子均
    弄好，他會把它固定，他是驗收當天拿給我看的。」等語（分別見原審卷九十年
    九月二十八日訊問筆錄第四頁、第六至七頁）。告訴人夫婦亦自承：伊等知道櫃
    子沒有歸位，因為油漆未乾且房子還在漏水，尚在施工中等語，另於偵查中亦稱
    ：「（問：你們不知道他們已經完工與否？）我們以為建商還會繼續處理，所以
    一直不敢去動衣櫃。」等語（見前開偵查卷第七頁反面、第八頁）。足見告訴人
    夫婦於被告施作油漆工程完工後，即已知悉床頭櫃上之櫃子因油漆未乾故未緊靠
    牆壁，甚至曾向證人丁○○表明會以橡皮圈及螺絲等工具加以固定。縱認被告未
    曾向告訴人為上開提醒，被告且於九十年七月二十六日再至本件兒童房補漆收尾
    ，補漆後確因油漆未乾而未能將床頭櫃及璧櫃回復定位。然在原有人住居之房間
    油漆時，為利施作，本即應將傢俱搬離定位，施作後則因油漆未乾不能立即回復
    原狀，此為眾所周知之事實，被告最後油漆日不論係九十年七月二十六日或同年
    之十九日，距本件意外發生之同年八月二十三日，約一個月內，被告未曾再至現
    場油漆，此為告訴人所不否認，告訴人於同年八月十九日即於出貨單上簽名表示
    驗收完畢之事實，更有出貨單可按（見偵卷第十三頁）。足見油漆工程部分，於
    九十年七月十九日或同年七月二十六日已全部完成。參諸油漆工人施作後因油漆
    未乾不能立即回復原狀，在情理之列，油漆工人於其後轉為使傢俱歸位再回原址
    者，亦屬鮮見，亦即在正常情形下，告訴人應於油漆乾涸後，自行將原移位之傢
    俱回歸定位，縱認該房間內尚有其他工程待施作，使告訴人不急於使璧櫃歸位，
    實難課予被告應於油漆乾涸後再回原址將璧櫃歸位之義務。不僅如此，證人陳篤
    強於原審證稱：櫃子是自床頭櫃上斜斜地倒下，伊看見架子上有擺放東西等語（
    見原審卷九十年九月七日訊問筆錄第六頁），參諸證人丁○○於原審九十年九月
    二十八日訊問時所證：「屋主有跟我說小孩有被壓到，吳太太說小孩有去拿床頭
    櫃上面的東西，結果床頭櫃倒下來。」等語，可見被害人使用該櫥櫃亦為該櫥櫃
    翻落之原因。況璧櫃本身存有頭重腳輕之情形，在璧櫃靠牆面歸位放置妥當情況
    下，自璧櫃上緣扳動，璧櫃有往前傾倒之虞等事實，已經本院至現場勘驗明確，
    有上開卷附勘驗筆錄足憑，亦即該璧櫃縱於被告油漆完工後緊靠牆壁放置，亦有
    可能因本身重心不穩及被害人之碰觸、使用而翻倒。
六、綜上所述，被告於油漆後，因油漆未乾不能立即將璧櫃歸位，原符常情，告訴人
    平日即住居於該址，理應於油漆乾涸後自行回復並予固定，以確保安全，告訴人
    未能注意回復並予固定，致被害人因使用而成傷，難認與被告之上開行為有何因
    果關係，原審以不能證明被告對被害人之受傷有過失，且無證據足認公訴人所指
    被告之過失與被害人所受傷害間有因果關係，而諭知無罪之判決，並無違誤。檢
    察官循告訴人之請求上訴，執上開情詞指摘原判決不當，為無理由，應予駁回。
據上論斷，應依刑事訴訟法第三百七十三條、第三百六十八條，判決如主文。本案經
檢察官鍾鳳玲到庭執行職務。
中      華      民      國      九十一      年      四      月    十六  日
                              台灣高等法院刑事第七庭
                                  審判長法  官  吳  啟  民
                                        法  官  蘇  隆  惠
                                        法  官  林  瑞  斌
右正本證明與原本無異。
不得上訴。
                                        書記官  丁  淑  蘭
中    華    民    國    九十一    年       四       月       十六       日
附件：
臺灣桃園地方法院刑事判決                          九十年度易字第一九二一號
    公  訴  人  臺灣桃園地方法院檢察署檢察官
    被      告  戊○○
    選任辯護人  康勝男律師
右被告因業務過失傷害案件，經檢察官提起公訴（九十年度偵字第一０九八九號），
本院判決如左：
    主    文
戊○○無罪。
    理    由
一、本件公訴意旨略以：被告戊○○於民國（下同）八十九年間受僱於麗寶建設股份
    有限公司，為修繕該公司所建造之桃園縣中壢市○○○街「布查花園」住戶中瑕
    疵工程之油漆工作，為從事業務之人，於八十九年七月十四日油漆工程進行至該
    街九號五樓丙○○房屋時，於同年七月二十五日因故暫時停工，因施工期間，戊○○將原本緊靠牆壁之衣櫥，挪移在外後並未確實回復定位，以致於該衣櫥竟於
    八月二十三日中午十二時許倒下壓傷丙○○之女吳佳娟，使吳佳娟受有頭部外傷
    併頭板撕裂傷、左眼框挫傷、左耳聽力喪失一０二分貝、右耳聽力喪失九十八分
    貝等傷害，因認被告戊○○涉有刑法第二百八十四條第二項前段之業務過失傷害
    罪嫌云云。訊據被告戊○○堅決否認有何業務過失傷害犯行，辯稱：被告承攬系
    爭油漆工作係於八十九年七月十八日、十九日施工，二十六日即已完工，距案發
    日八十九年八月二十三日已有二十八日之久，公訴人稱被告於工作施工期間因故
    停工未將床頭櫃確實復位致床頭櫃壓傷被害人吳佳娟云云，即屬無據。證人陳篤
    強到庭證稱：「是自床頭斜斜的倒下，我猜小孩可能有動到，因為架子上有擺東
    西。」、證人丁○○亦證稱：「告訴人（丙○○）當時有拿床頭櫃附設的橡皮圈
    及螺絲給我看，他說等房子均弄好，他會把它固定，他是驗收當天拿給我看的。
    」等語，所以床頭櫃所以倒塌，係因被害人吳佳娟攀爬上床欲取床頭櫃上之物品
    不慎而致床頭櫃倒榻，且該床頭櫃係向前往床面斜倒而壓傷被害人，並非向後往
    牆壁倒榻而壓傷被害人，足認床頭櫃倒榻與床頭櫃是否緊靠牆壁無關。且縱認床
    頭櫃倒榻與床頭櫃是否緊靠牆壁有關，亦因被告於完工時油漆未乾無法將床頭櫃
    緊靠牆壁，告訴人丙○○經被告及證人丁○○囑咐應自行復位及固定，否則床頭
    櫃有倒塌之虞，告訴人亦對丁○○陳稱會自行復位及固定，告訴人疏未固定而致
    生本件意外，實非因被告之過失所致等語。
二、按犯罪事實，應依證據認定之，無證據不得推定其犯罪事實。又不能證明被告犯
    罪者，應諭知無罪之判決，刑事訴訟法第一百五十四條、第三百零一條第一項分
    別定有明文。又事實之認定，應憑證據，如未能發現相當證據，或證據不足以證
    明，自不能以推測或擬制之方法，為裁判基礎（最高法院四十年台上字第八六號
    判例參照）。另按認定犯罪事實，所憑之證據，雖不以直接證據為限，間接證據
    亦包括在內，然無論直接或間接證據，其為訴訟上之證明，須於通常一般之人，
    均不致於有所懷疑，而得確信其為真實之程度者，始得為有罪之認定，倘其證明
    尚未達此一程度，而有合理性懷疑之存在時，即無從為有罪之認定，此亦有最高
    法院七十六年台上字第四九八六號判例可資參照。
三、經查：
    （一）、被告於告訴人丙○○家中之油漆工作，確於九十年七月二十六日完工。
            證人江振逸於九十年九月二十八日本院訊問時證稱：「（你是否有跟被
            告在八十九年七月十八日、十九日到丙○○家替他家粉刷油漆？）有，
            我們有四個人去。（又是在何時又到告訴人家中從事收尾的工作？）七
            月二十六日。（你們七月十八日、十九日、二十六日的工作內容為何？
            ）粉刷客廳及房間牆壁。（何時完工？）二十六日。（你們施工中有無
            移動他們兒童房的櫃子？）有，施工中均會動到櫃子，但是完工後，均
            會回定位。（丙○○家中床頭櫃上又放一個櫃子？）我沒有注意到，告
            訴人兒童房的床頭櫃就是靠牆壁放，但是與牆壁有留縫隙，因為油漆尚
            未乾，大約留三、四公分。（最後完工是七月二十六日？）是。（二十
            六日收尾完後有無再去動到那個櫃子？）沒有，二十六日收尾那天是作
            一些掉漆、還有門縫沒有油漆到的修補。（二十六日那天告訴人及他太
            太有無在家？）有，有看到他們夫妻。（你們收尾有無給告訴人簽什麼
            證明單據？）有，工作完成均有給他們簽單據，要請款用的。（提示偵
            卷第十三頁，是否完成所簽的單據？）是的。」、證人丁○○於同日證
            稱：「（你現在何處任職？職務為何？）麗寶建設、中福營造，我的職
            銜是副主任。（告訴人買的房子是你們公司的？）是的。（你們房子有
            瑕疵為何請被告等人去修繕？）原來我們公司的油漆工，工作品質不符
            合告訴人要求，告訴人的親戚亦買這邊的房子，他說戊○○做的比較好
            ，他是請羅做的，所以我們問告訴人請羅作好不好，告訴人即同意。（
            告訴人家的油漆是何時施工？何時完工？）七月十八日開始，二十六日
            完工。（完工後你有無去驗收？）有，是我去驗收的。（完工驗收是幾
            人去？）我一個人去，告訴人夫妻及小孩均在場。（你去驗收時你有無
            看到櫃子擺設？）我看到櫃子擺在兒童房，床頭櫃上方離牆壁五公分左
            右。（你為何會特別注意到告訴人的櫃子？）因為他那個櫃子是活動的
            ，容易發生危險，在施工的時候，我有特別告訴他櫃子有點頭重腳輕，
            如果碰到容易倒下，告訴人當時有拿床頭櫃附設的橡皮圈及螺絲給我看
            ，他說等房子均弄好，他會把它固定，他是驗收當天拿給我看的。（你
            們油漆完驗收之後有無再請工人到告訴人家中作別的工程？）沒有，是
            油漆窗戶好像有滲水的問題，因為還沒有協調完成，所以尚未處理。（
            你是何時去驗收的？）二十六日下午，因為已經過了七月二十日的請款
            日，所以就延到八月二十日填估驗請款單。（油漆的工作是否均會有收
            尾？還是十七、十八日這樣就算完成？）一般是要屋主確認簽單我們才
            算完成。（不管告訴人有無簽單，你們均要驗收才會發錢？）那天我去
            ，我問告訴人這樣油漆是否可以，告訴人未回答，我即認為可以，所以
            幫被告作請款的手續。（驗收後，屋主有無再說油漆有問題？）是後來
            下雨，屋主有說窗戶有滲水的問題，他說暫緩處理。」、證人甲○○同
            日亦證稱：「（你是否曾到丙○○家中作油漆的工作？）是，我是八十
            九年七月十八、十九日均有去做，我和乙○○、戊○○、江振逸四人去
            做的。（你二十六日有無去做收尾的工作？）我記得羅跟江在二十六日
            有去作收尾，因為收尾工作只有一點點，所以我沒有去。（你十八日、
            十九日去施工的時候，有無移動兒童房的櫃子？）答有，因為我們要施
            工，所以我們都會移出大約一個人空格，可以進去油漆，施工完後，有
            將櫃子放回原位，但有隔一個縫隙大約三、四公分，因為油漆尚未乾。
            （留的縫隙有無二十公分寬？）沒有，只有三、四公分寬。」等語，而
            證人乙○○於九十年十月十二日本院審理時證稱：「（你是否曾經和被
            告一起到告訴人丙○○的家裡粉刷牆壁？）有，是八十九年七月十八日
            。（你是去油漆了幾天？）二天，十八日、十九日。（油漆到何時才全
            部完工？）八十九年七月二十六日我們老闆及江振逸有去收尾。（施工
            的時候有無曾經將告訴人房間床頭的位置搬出來外面？）沒有，是在房
            間裡面移動。我們搬的時候是先把床上的東西拿到地上，再把床搬離開
            牆壁，大約離牆壁一個人可以蹲下來的位置。房間是到十九日的中午刷
            完，我們刷完的時候，我們又把床移回靠牆壁的位置，但是沒有緊靠，
            有留三、四公分左右的距離。（他的床頭上面還有一個櫃子？）有，那
            個櫃子沒有很大，也有跟床頭櫃一起靠牆放。」等語，是以，足認被告
            係於九十年七月十八日及十九日二天在告訴人家中油漆，於九十年七月
            二十六日收尾而全部完工，公訴人認被告係於八十九年七月十四日至告
            訴人家中油漆至同年七月二十五日因故停工，「施工期間」未將櫃子歸
            位，致櫃子於同年八月二十三日倒下壓傷被害人吳佳娟，顯有誤認。且
            公訴人認系爭床頭上之櫃子為「衣櫥」且被告將之「挪移在外（似指搬
            離開房間之意）」均有誤會。
    （二）、按刑法過失犯之成立，須行為人按其情節應注意，並能注意而不注意，
            刑法第十四條第一項定有明文。本件被告於告訴人家中所施作之油漆工
            程，已於九十年七月二十六日完工，同日並經麗寶建設股份有限公司及
            中福營造有限公司之副主任丁○○驗收完畢，丁○○於同年八月十九日
            並填妥估驗請款單向中福營造有限公司請款，此迭經證人江振逸、王新
            堂、乙○○、丁○○證述明確，並有告訴人丙○○簽名寫有「油漆完成
            」字樣之簽認單一紙（偵卷第十三頁）、油漆施工協議書一份（偵卷第
            十四頁）、估驗請款單一份（偵卷第十五頁）及被告九十年七月份之行
            事曆三紙（偵卷第十六至十八頁）等附卷可稽。而告訴人之女吳佳娟係
            同年八月二十三日遭床頭櫃倒下壓傷，距離被告完工之日期已將近一個
            月。被告於同年七月十九日施工後將床及床頭櫃歸位時，因油漆尚未全
            乾，故床及櫃子擺放離牆壁約四、五公分處，被告稱伊於九十年七月十
            九日（及同年七月二十六日）曾告知告訴人須將櫃子固定以免發生危險
            ，證人江振逸於本院九十年九月二十八日證稱九十年七月二十六日收尾
            時，被告有向告訴人說要將櫃子固定好等語。而證人丁○○於九十年七
            月二十六日至告訴人家中驗收被告之油漆工作時，亦曾提醒告訴人須將
            櫃子固定好，告訴人甚且拿出固定櫃子之橡皮及螺絲，向證人丁○○陳
            稱房子所有瑕疵皆處理好時就會將櫃子固定等語，此業據證人丁○○陳
            述明確。再者，依證人丁○○所稱除了油漆以外，因房間窗戶有漏水的
            情形，尚再與告訴人協調中，並未開始處理等語，足認被告之油漆工作
            確已完成，告訴人因認尚有其他瑕疵須由麗寶建設股份有限公司修繕，
            所以才暫時未將櫃子固定，且床及櫃子均保持離牆壁四、五公分的狀態
            ，告訴人經被告及證人丁○○告知，應知道未加以固定而疊放在床頭上
            的櫃子有倒下致人受傷之可能，告訴人應立即加以固定才是，告訴人因
            房間尚有其他瑕疵要處理而未加以固定櫃子，告訴人實有疏失。被告施
            工完成驗收已近一個月的時間，雖最後收尾時仍未將床及櫃子緊靠牆壁
            ，但床及櫃子並非重量極鉅，若告訴人認為有發生危險之可能，自可於
            此一個月之時間內將床及櫃子緊靠牆壁放置，告訴人在此長達近一個月
            的時間，均未將床及櫃子緊靠牆壁放置，顯見未將床及櫃子緊靠牆壁放
            置，一般而言並無急迫的危險性，依上述之客觀情節，被告在油漆施工
            驗收近一個月後，應不負有必須將床及櫃子緊靠牆壁放置之注意義務，
            依刑法第十四條第一項之規定，被告既然不負有注意之義務，即無過失
            可言。
    （三）、再者，告訴人家中櫃子係斜斜地向床面傾倒，此業據證人陳篤強證述明
            確（見本院九十年九月七日之訊問筆錄）。證人丁○○亦證稱：「是八
            月二十三日上午主管說屋主有打電話到公司來說屋裡有滲水的問題，我
            二十三日下午就過去了解，屋主有跟我說小孩有被壓到，吳太太說小孩
            有去拿床頭櫃上面的東西，結果床頭櫃倒下來。（吳太太他有無說是因
            油漆工未將櫃子歸定位，所以櫃子倒下來？）沒有。」，是以，櫃子所
            以傾倒，係因為櫃子未固定即疊放在床頭上，被害人吳佳娟碰觸櫃子時
            ，櫃子因未固定而向前往床面倒下，並非向後往牆壁方向倒下，因此櫃
            子倒下與櫃子是否緊靠牆壁放置並無關係，全係因櫃子未固定即疊放在
            床頭之緣故。縱被告將櫃子緊靠牆壁放置，因該櫃子未固定之故，亦會
            因被害人之碰觸而倒下。即床及櫃子未緊靠牆壁放置與櫃子倒下之間並
            無因果關係。此由床及櫃子未緊靠牆壁放置長達近一個月時間，櫃子均
            未自行倒下，但於被害人碰觸櫃子後，櫃子即倒下，益見床及櫃子未緊
            靠牆壁放置與櫃子倒下之間並無因果關係。
四、綜上，並無證據證明被告有何過失，且並無證據證明公訴人所指被告之過失與被
    害人所受傷害間有何因果關係，本院復查無其他積極證據證明被告犯有過失傷害
    罪，既不能證明被告犯罪，應為被告無罪之諭知。
據上論斷，應依刑事訴訟法第三百零一條第一項，判決如主文。
本案經檢察官鄭重文到庭執行職務。
中        華        民        國     九十    年    十   月    三十一    日
                         臺灣桃園地方法院刑事第二庭
                                     法  官  張淑芬
右正本證明與原本無異。
如不服本判決，應於判決送達後十日內向本院提出上訴狀( 應附繕本 )，上訴於臺灣
高等法院。
                                    書記官   黃文琪
